# ifrs现金流量表编制问题

提问人：pointershxp 时间：2016-08-14 14:52:38
请教各位，ifrs下编制现金流量表时，长期资产或负债产生的与经营活动相关的现金流是否要计入change in working capital？ 一直想着working capital 应该只考虑流动资产和负债，有点糊涂了

回答人：chenyiwei
“长期资产或负债产生的与经营活动相关的现金流”具体是指什么？应收／应付利息和应收／应付股利？ 如果是，也就是将股利和利息的收取和支付作为经营活动现金流，则相应地，应收／应付股利和应收／应付利息也就成为经营性的应收、应付项目，相应地成为working capital的一部分，在计算change in working capital时应纳入考虑。